【裁判字號】    97,訴,1063
【裁判日期】    990108
【裁判案由】    違反毒品危害防制條例
【裁判全文】
臺灣雲林地方法院刑事判決              97年度訴字第1063號
公  訴  人  臺灣雲林地方法院檢察署檢察官
被      告  甲○○
選任辯護人  蕭敦仁律師
上列被告因違反毒品危害防制條例等案件，經檢察官提起公訴（
97年度偵字第4829號、第4934號、第3048號）及追加起訴（98年
度偵字第1872號、第3997號、第4054號），本院判決如下：
    主  文
甲○○所犯罪名及處罰，詳如附表三「所犯罪名及處罰」欄所示
，應執行有期徒刑拾年，併科罰金新臺幣佰貳拾萬元，罰金
如易服勞役，以罰金總額與壹年之日數比例折算。未扣案販賣第
一級毒品所得新臺幣拾陸萬壹仟元、販賣第二級毒品所得新臺幣
拾陸萬貳仟元應予沒收，如全部或一部不能沒收時，以其財產抵
償之；扣案附表一編號1 、12至14、36所示之物沒收銷燬之；扣
案附表一編號2 、3 、7 、15、16、18、19、25、29至31、37
所示之物、附表二(一)、附表二(二)編號1 至4 、6 至8 所示之物，
均沒收。
    事  實
一、甲○○前因毒品危害防制條例案件，經本院以89年度訴字第
    71號、90年訴緝字第8 號，分別判處應執行有期徒刑1 年2
    月、1 年確定，於民國92年7 月29日假釋出監付保護管束，
    迄93年1 月8 日假釋期滿未經撤銷，以已執行完畢論。嗣因
    違反槍砲彈藥刀械管制條例、毒品危害防制條例等案件，經
    本院以93年訴字第301 號分別判處有期徒刑8 月、4 年，其
    中槍砲案件部分未上訴於94年3 月17日確定，另毒品案件部
    分上訴，經臺灣高等法院臺南分院於94年5 月30日以94年上
    訴字第383 號撤銷改判處有期徒刑4 年6 月確定；復因違反
    毒品危害防制條例案件，經臺灣臺南地方法院以94年訴字第
    104 號判處有期徒刑1 年6 月，後經上訴臺灣高等法院臺南
    分院以95年上訴字第104 號駁回上訴確定，上開案件經合併
    定應執行刑為有期徒刑5 年6 月，嗣因符合減刑，改定應執
    行有期徒刑5 年2 月，於97年4 月29日因縮短刑期假釋出監
    ，嗣因撤銷假釋，目前尚在執行殘刑中。詎甲○○猶不知悔
    改，明知海洛因、甲基安非他命、大麻分係毒品危害防制條
    例第2 條第2 項第1 款、第2 款所列管之第一級、第二級毒
    品，不得持有、販賣、轉讓；其亦明知可發射子彈具有殺傷
    力之制式手槍、改造手槍、子彈與及可供組裝為可發射子彈
    、具有殺傷力之手槍零件即作為手槍主要組成零件之滑套、
    槍身、槍管及彈匣等物，均係為槍砲彈藥刀械管制條例所列
    管之違禁物，非經中央主管機關許可，不得持有、轉讓，亦
    先後為下列行為：
  (一)甲○○意圖營利，基於販入第二級毒品用以出售之接續犯意
    ，駕駛車牌號碼8C-1908 號自小客車，先後於97年9 月13日
    凌晨2 時許、凌晨4 時許，前往臺北市○○○道出口旁某公
    寓四樓、桃園地區某時尚汽車旅館處，以每包35公克約新臺
    幣（下同）4 、5 萬元之代價，向真實姓名年籍不詳綽號「
    阿達」、「阿弟」之成年男子，各以35萬元、30萬元之總價
    ，販入每包約35公克之第二級毒品安非他命9 包、6 包，欲
    伺機出售以牟利。未及賣出，即旋海巡署中部地區巡防局雲
    林機動查緝隊，及時於97年9 月13日9 時50分許，在雲林縣
    斗南鎮○○○路53號「山櫻花汽車旅館」前處，當場攔檢查
    獲，扣得未及賣出之第二級毒品甲基安非他命大小共16包（
    總毛重為541.76公克，驗餘淨重共計530.36公克）等物【以
    上為97年度訴字第1063號部分】。
  (二)1.甲○○另基於意圖營利販賣第一級、第二級毒品之犯意，
      於98年2 月8 或9 日某時，在臺中市某不詳地區，分別以
      1 兩（37.5公克）16萬元、7 萬5,000 元之價格，同時販
      賣1兩 海洛因與2 兩甲基安非他命予乙○○，分別得款16
      萬、15 萬 元（乙○○於98年2 月10日10時50分許，為海
      巡署中部地區巡防局雲林機動查緝隊等，在其位於臺中市
      ○○路○ 段120 之52號租屋處搜索，查獲第一級毒品海洛
      因共15包〈總毛重43.29 公克〉，第二級毒品安非他命共
      18包〈總毛重82.7公克〉等物，另涉犯販賣第一級、第二
      級毒品案件，經臺灣彰化地方法院98年訴字第1106號判決
      在案）。
    2.另基於轉讓第二級毒品大麻之犯意，於98年2 月上旬某日
      ，在臺中市○○路○ 段120 之52號3 樓之7 乙○○租屋處
      內，無償轉讓第二級毒品大麻煙絲2 包予乙○○。迄98年
      2 月10日10時50分許，為警在上址搜索，當場查獲。
    3.其復基於意圖營利販入第一級、第二級毒品用以出售之犯
      意，於98年3 月6 日前後某時，前往臺中市○○路夏都汽
      車旅館外面廣場處，向真實姓名年籍不詳自稱「阿凱」之
      成年男子，同時以60萬元、以90萬元之代價，販入半塊海
      洛因磚（約重187 公克）與甲基安非他命500 公克等物後
      ，欲伺機出售以牟利。未及賣出，於98年4 月10日凌晨1
      時25分許，為警在雲林縣斗南鎮○○○路21號椰城大廈1
      樓大廳內，緝獲因案通緝之甲○○，並當場在其所攜帶之
      咖啡色隨身包內，扣得尚未賣出之第一級毒品海洛因4 中
      包（毛重約147.9 公克）、第二級毒品甲基安非他命2 中
      包（毛重約38.15 公克）、塑膠夾鍊袋1 包、門號000000
      0000號、0000000000號、0000000000號等行動電話3 支、
      供施用安非他命所用吸食器1 組、變造載明「麥何奕醴」
      汽車駕照1 張（偽造文書部分，另經本院虎尾簡易庭以98
      年虎簡字85號判決確定），及現金12萬9,200 元；另在其
      所駕駛之車牌號碼ZE-2887 號自小客車，中間扶手置物箱
      內，查扣第一級毒品海洛因1 中包（毛重約53公克）、第
      二級毒品甲基安非他命3 中包（毛重約97.09 公克）、供
      施打毒品所用注射針筒（未使用過）20支、電子磅秤1 臺
      等物品。旋經徵得甲○○女友連翠萍之同意，帶同警方前
      往其與女友連翠萍位於臺中市○○○路116 號13樓之5 室
      租屋處搜索，查扣第一級毒品海洛因1 小包（毛重約0.30
      公克）、第二級毒品甲基安非他命13中包（毛重約298.45
      公克）、電子磅秤1 臺、安非他命吸食器1 包、強力磁鐵
      盒1 組、豬型安非他命吸食器1 個、毒品攪拌器1 組、分
      裝毒品工具1 組、毒品壓模機1 組、現金225 萬5,500 元
      、保險櫃1 只等物。迄98年4 月16日，復在甲○○經查扣
      之上開ZE- 2887號自小客車內中間扶手置物箱，扣得2 包
      海洛因（重約1.2 公克）【以上為98年度重訴字第6 號部
      分】。
  (三)1.甲○○先於98年2 月間某日，在高雄市○○○○○道附近
      ，向真實姓名年籍不詳綽號「長腳」之成年男子，以3 萬
      元左右之代價，購入如附表二(一)所示具殺傷力之改造手槍
      ，而未經許可無故持有之。
    2.復於98年3 月6 日某時，在臺中市○○路夏都汽車旅館外
      ，向真實姓名年籍不詳自稱「阿凱」之成年男子，以10萬
      元左右之代價，購入如附表二(二)所示具殺傷力之手槍、具
      殺傷力之子彈及槍枝主要組成零件後，即未經許可而無故
      持有上開手槍、子彈、手槍主要組成零件。嗣因查緝上開
      毒品案件，於98年4 月10日凌晨1 時25分許，在雲林縣斗
      南鎮○○○路21號椰城大廈一樓大廳內，緝獲甲○○，並
      同時於其與女友連翠萍位於臺中市○○○路116 號13樓之
      5 室租屋處內，查獲子彈97顆（均經鑑定試射後用罄，其
      中89顆經鑑定為具殺傷力；另有8 顆子彈因無法擊發，認
      不具殺傷力）、槍枝半成品2 支、槍枝滑套3 支、彈匣2
      個、制式手槍（槍號BR120165）1 枝、改造手槍（仿貝瑞
      塔92型、銀色槍管、含彈匣1 個）1 支、改造手槍（仿貝
      瑞塔92型、黑色槍管、含彈匣1 個）1 支、改造手槍（仿
      貝瑞塔84型、銀色槍管、含彈匣1 個）1 支、打火機型（
      仿盒式）改造手槍1 枝、收藏槍械用黑色背包1 只等物。
    3.又甲○○在未被有偵查犯罪職權之機關或公務員確實知悉
      持有上開槍彈前，即於警方人員帶同其女友連翠萍前往並
      進入臺中市○○○路116 號13樓之5 室租屋處，查出上開
      槍枝、子彈、槍枝主要組成零件前，即承認其持有上開槍
      彈等行為，因而自首接受裁判【以上為98年度訴字第575
      號部分】。
  (四)1.甲○○基於轉讓槍枝主要組成零件槍管之犯意，於97年10
      月間某日，在彰化縣員林鎮「凱悅大廈」，交付其所持有
      如附表二(三)所示之手槍主要組成零件土造金屬槍管1 支（
      刑事警察局刑鑑字第0980051684號鑑驗書照片三、四所示
      槍管）予丙○○，丙○○因此而未經許可而持有上開管制
      槍枝主要組成零件（丙○○持有槍枝主要組成零件罪部分
      ，經臺灣彰化地方法院98年訴字1296號審理中）。
    2.另意圖營利，基於販賣第二級毒品之犯意，於97年11月初
      某日，前往彰化縣溪湖交流道，以7,000 元之代價販賣不
      詳數量之第二級毒品甲基安非他命予丙○○。
    3.復意圖營利，基於販賣第一級、第二級毒品之犯意，於98
      年4 月7 日19時許，前往丙○○位於彰化縣大村鄉過溝三
      巷51號住處，分別以1,000 元、5,000 元之代價，同時販
      賣數量不詳之第一級毒品海洛因、第二級毒品甲基安非他
      命予丙○○【以上為98年度訴字第680 號部分】。
二、案經海巡署中部地區巡防局雲林機動查緝隊、彰化縣警察局
    員林分局報告臺灣雲林地方法院檢察署檢察官偵查起訴。
    理  由
壹、關於證據能力部分：
一、按被告以外之人於審判外之言詞或書面陳述，除法律有規定
    者外，不得作為證據，刑事訴訟法第159 條第1 項定有明文
    。又被告以外之人於偵查中向檢察官所為之陳述，除顯有不
    可信之情況者外，得為證據；被告以外之人於審判外之陳述
    ，雖不符刑事訴訟法第159 條之1 至第159 條之4 規定得為
    證據之情形，而經當事人於審判程序同意作為證據，法院審
    酌該言詞陳述或書面陳述作成時之情況，認為適當者，亦得
    為證據，刑事訴訟法第159 條之1 第2 項及第159 條之5 第
    1 項分別定有明定。經查，乙○○、丙○○於檢察官訊問時
    之證述、海岸巡防總局中部地區巡防局97年9 月13日、98年
    2 月10日、98年4 月10日、98年4 月17日搜索扣押筆錄暨扣
    押物品目錄表、彰化縣警察局員林分局98年4 月13日之搜索
    扣押筆錄暨扣押物品目錄表、內政部警政署刑事警察局98年
    8 月28日刑鑑字第0980111792號函、內政部98年6 月26日內
    授警字第0980871093號函、臺灣雲林地方法院98年聲監字第
    000232號通訊監察書暨電話附表及通訊監察譯文、臺灣雲林
    地方法院檢察署98年10月26日之公務電話紀錄單等，雖均屬
    被告甲○○以外之人於審判外之言詞或書面陳述，然經被告
    與檢察官同意作為證據使用，復經本院審酌該言詞或書面陳
    述作成時之情況，亦無不當或有何顯不可信之情形，依上開
    規定，應認具有證據能力，得作為本件證據使用。
二、次按刑事訴訟法第208 條第1 項前段規定「法院或檢察官得
    囑託醫院、學校或其他相當之機關、團體為鑑定，並準用第
    203 條至第206 條之1 之規定」，而同法第206 條第1 項規
    定「鑑定之經過及其結果，應命鑑定人以言詞或書面報告。
    」從而，內政部警政署刑事警察局97年11月6 日刑鑑字第
    0970163735號鑑定書、法務部調查局98年5 月11日調科壹字
    第09823014520 號、調科壹字第09823014560 號濫用藥物實
    驗室鑑定書、行政院衛生署草屯療養院98年5 月4 日草療鑑
    字第0980400206號鑑定書、內政部警政署刑事警察局98年7
    月23日刑鑑字第0980073113號鑑定書、內政部警政署刑事警
    察局98年6 月1 日刑鑑字第0980051846號鑑驗書、內政部警
    政署刑事警察局98年5 月25日刑鑑字第0980051684號鑑驗書
    ，符合同法第159 條第1 項所定得作為證據之「法律有規定
    」之情形，應有證據能力，得為證據使用。
貳、有罪部分；
一、上開事實欄一(二)2.轉讓第二級毒品大麻部分犯行，與事實欄
    一(三)1.2.持有附表二(一)(二)之槍彈部分犯行，業據被告於警詢
    、偵查及本院審理中坦承不諱（97年度偵字第1872號卷：下
    稱偵查卷(二)第60頁、海岸巡防總局中部地區巡防局雲林機字
    第0980004802號卷：下稱警卷(三)第7 頁至第9 頁、98年偵字
    第3048號卷：下稱偵查卷(三)第36頁至第38頁），核與證人乙○○於98年2 月11日、98年4 月21日檢察官訊問證述情節相
    符（偵查卷(二)第113 頁、第59頁），復有海岸巡防總局中部
    地區巡防局98年2 月10日之扣押搜索筆錄暨扣押物品目錄表
    （於俊智租住處執行搜索，偵查卷(二)第94頁至第106 頁）、
    海岸巡防總局中部地區巡防局98年4 月10日之扣押搜索筆錄
    暨扣押物品目錄表（於臺中市○○○路116 號13樓之5室 執
    行搜索，警卷(三)第24頁至第30頁）、查獲過程照片37 張 （
    警卷(三)第33頁至第51頁）在卷可佐。又將所扣得如附表二(一)
    (二)所示之槍彈送往內政部警政署刑事警察局鑑驗之結果，認
    具殺傷力均詳如附表二(一)(二)「鑑定結果」所載，另附表二(二)
    編號6 所示之槍枝半成品2 支，認分係土造金屬槍管、金屬
    槍身、金屬滑套等物，為手槍之主要組成零件，此有內政部
    警政署刑事警察局98年6 月1 日刑鑑字第0980051846號鑑驗
    書、98年8 月28日刑鑑字第0980111792號函、內政部依據槍
    砲彈藥刀械管制條例第4 條第3 項所為之86年11月24日臺（
    86）內警字第8670683 號公告列印本各1 份（偵查卷(三)第20
    頁至第32頁，98年訴字第575 號卷第48頁）附卷可參。綜上
    足認被告之自白均與事實相符，可以採信，本案事證明確，
    被告上開部分犯行，洵堪認定。
二、訊據被告固坦承先後於97年9 月13日凌晨2 時許、凌晨4 時
    許，前往臺北市○○○道出口旁某公寓四樓、桃園地區某時
    尚汽車旅館處，以35萬元、30萬元之總價，向真實姓名年籍
    不詳綽號「阿達」、「阿弟」之成年男子，販入第二級毒品
    安非他命。其復於98年3 月6 日前後某時，前往臺中市○○
    路夏都汽車旅館外面廣場處，以60萬元之代價，販入半塊海
    洛因磚（約重187 公克）、以90萬元代價，販入安非他命
    500 公克等物。並於97年9 月13日9 時50分許，在雲林縣斗
    南鎮○○○路53號「山櫻花汽車旅館」前處，於98年4 月10
    日凌晨1 時25分許，在雲林縣斗南鎮○○○路21號椰城大廈
    1 樓大廳內為警查獲，同時自其身上之隨身背包、其所駕駛
    之車牌號碼ZE-2887 號自小客車，與臺中市○○○路116 號
    13樓之5 室租屋處搜索扣得其所有詳如附表一編號1 至35所
    示之物，復於98年4 月16日，復在甲○○經查扣之上開ZE-
    2887號自小客車內，扣得其所有如附表一編號36至38所示之
    物等事實。惟被告矢口否認有何販賣毒品或未經許可轉讓槍
    枝之主要組成零件之犯行，並辯稱：扣案之毒品海洛因與甲
    基安非他命係供自己施用而購入，並無販賣他人以營利之意
    圖，亦無販賣海洛因、甲基安非他命予乙○○、丙○○，或
    轉讓手槍主要組成零件土造金屬槍管1 支予丙○○云云。
三、經查：
  (一)按販賣毒品之所謂販賣行為，係行為人基於營利之目的，而
    販入或賣出毒品而言。販賣毒品者，其主觀上須有營利之意
    圖，且客觀上有販賣之行為，即足構成販賣毒品罪，並不以
    販入之後復行賣出為構成要件，只須以營利為目的將毒品購
    入或將之賣出，有一於此，其犯罪即已完成；至於實際上是
    否已經獲利，則非所問，最高法院95年度臺上字第3574號、
    93年度臺上字第1651號、91年度臺上字第2048號判決意旨可
    為參照。次按證人之陳述有部分前後不符，或相互間有所歧
    異時，究竟何者與事實相符為可採信，法院仍應調查其他證
    據，詳加勾稽斟酌，非謂一有不符或矛盾，即應認其證詞全
    部均不可採信，最高法院93年度臺上字第3720號、94年度臺
    上字第15號判決意旨亦可參照。
  (二)事實欄一(一)意圖出售營利而販入第二級毒品部分：
    1.被告甲○○於97年9 月13日9 時50分許，在雲林縣斗南鎮
      ○○○路53號「山櫻花汽車旅館」前處，為警攔檢查獲，
      並扣得如附表一編號1 至11所示之物，有海岸巡防總局中
      部地區巡防局97年9 月13日搜索扣押筆錄暨扣押物品目錄
      表1 份（海岸巡防總局中部地區巡防局雲林機字第097001
      2922號卷：下稱警卷(一)第12頁至第18頁）、扣案物品照片
      29張（警卷(一)第19頁至第33頁）、查獲過程照片8 張（警
      卷(一)第37頁至第40頁）在卷可憑。而上開扣案之第二級毒
      品甲基安非他命共16包，係被告駕駛車牌號碼8C-1908 號
      自小客車，先後於97年9 月13日凌晨2 時許、凌晨4 時許
      ，前往臺北市○○○道出口旁某公寓四樓、桃園地區某時
      尚汽車旅館處，以每包35公克約4 、5 萬元之代價，向真
      實姓名年籍不詳綽號「阿達」、「阿弟」之成年男子，各
      以35萬元、30萬元之總價販入之事實，復經被告供認在卷
      ，且有臺灣雲林地方法院98年聲監字第000232號通訊監察
      書暨電話附表及通訊監察譯文（海巡署中部地區巡防局雲
      林機動查緝隊卷第2 頁、第3 頁、第20頁）可佐，而扣案
      如附表一編號1 所示之白色顆粒16包，經送請內政部警政
      署刑事警察局鑑定，結果確檢出甲基安非他命之成分（總
      毛重共計541.76公克，合計驗餘淨重530.36公克），此有
      內政部警政署刑事警察局97年11月6 日刑鑑字第09701637
      35號鑑定書1 份（98年訴字第1063號卷第51頁）在卷可稽
      。是被告被告供述附表一編號1 甲基安非他命16包，係其
      向綽號「阿達」、「阿弟」之成年男子購入而持有之第二
      級毒品，應堪認定。
    2.雖被告否認其主觀上有販賣第二級毒品之意圖云云。惟被
      告於97年9 月13日檢察官訊問時供稱：所買的安非他命用
      途是買來想要賣出去，準備要賣給有吸食的朋友，一個住
      虎尾的阿弟（音譯）、住在斗南的阿原（音譯）、彰化的
      阿明（音譯）等語（97年偵字第4829號卷：下稱偵查卷(一)
      第11頁、第13頁）；並於同日羈押庭法官訊問時，亦坦承
      意圖販賣而販入甲基安非他命之行為（97年聲羈字第306
      號卷：下稱聲羈卷第6 頁）。雖被告於98年6 月3 日準備
      程序時稱當時身體不舒服，還有為了交保才說的云云（98
      年訴字第1063號第80頁）。然被告第一次警詢時間為同日
      14時25分，即已回答其精神狀況正常等語（警卷(一)第1 頁
      ），至同日20時15分接受檢察官訊問，當時亦回答意識清
      晰，並對於檢察官所於偵訊前問到：「15－5 ＝？」、「
      10＋10＝？」、「現任總統？」等問題（偵查卷(一)第10頁
      ），均正確回答，且於警詢及偵查中均是以一問一答方式
      製作筆錄，被告亦能正常對答，顯見其當時精神狀況應屬
      清晰。此外，被告本身有如事實欄所述之前科紀錄，到檢
      察署、法院出庭應訊次數不少，同時販賣第二級毒品法定
      刑為有期徒刑7 年以上有期徒刑之重罪，被告僅為求交保
      ，即率而坦承上開犯行，擔負上開重刑，並不合理，是被
      告上開辯稱，並不足採。
    3.甲基安非他命價格高昂，且容易受潮保存不易，並為防止
      遭警查獲沒收毒品之損失，是以施用毒品者通常購買少量
      供短期施用之毒品，待用盡時再行購入，不會一次購買大
      量以囤積備用。又依卷附本院被告前案紀錄表所載，被告
      自84年間起即有因施用毒品而屢經查獲之前案紀錄，顯見
      被告對如何取得毒品之管道當知之甚詳，若僅為單純供己
      施用毒品之用，其可於有需要時再行向他人購入，要無一
      次購入大量毒品之必要。
    4.又就被告於97年9 月13日偵訊所供其每次施用毒品之數量
      及頻率稱：2 、3 天施用1 錢（按約3.75公克），每天吸
      食0.34公克，一天約施用4 、5 次等語（偵查卷(一)第10頁
      ），依其所述之吸食量，其一次竟購買總毛重為541.76公
      克（驗餘淨重共計530.36公克），可供其施用超過1 年數
      量之毒品數量，顯與一般吸毒者為避免保存不易，而一次
      僅購買可供短期間施用之少量毒品慣常型態有違，並不合
      理。其次，被告於上開偵訊時亦供稱並無工作，生活費是
      向母親索取等語（偵查卷(一)第12頁），是依被告當時之經
      濟能力無購買如此大量之毒品囤積以供己施用之必要，此
      顯與常情有違。
    5.綜上，被告所辯販入之毒品係供己施用云云，實係事後卸
      責之詞，不足採信。其上開所稱，向綽號「阿達」、「阿
      弟」之成年男子所販入之甲基安非他命，係欲販賣圖利，
      應可採信，是其意圖出售營利而販入第二級毒品犯行，洵
      堪認定。
  (三)事實欄一(二)1.販賣第一級、第二級毒品予乙○○部分：
    1.證人乙○○於98年2 月10日10時50分許，為海巡署中部地
      區巡防局雲林機動查緝隊等，在其位於臺中市○○路○ 段
      120 之52號租屋處搜索，查獲第一級毒品海洛因共15包（
      總毛重43.29 公克），第二級毒品安非他命共18包（總毛
      重82.7公克）等物，有海岸巡防總局中部地區巡防局98年
      2 月10日之扣押搜索筆錄暨扣押物品目錄表1 份（偵查卷
      (二)第94頁至第106 頁）在卷可參，又將上開毒品分別送往
      法務部調查局濫用藥物實驗室、內政部警政署刑事警察局
      鑑定，結果確檢出含海洛因、甲基安非他命之成分，此有
      法務部調查局濫用藥物實驗室、內政部警政署刑事警察局
      鑑定書各1 份（98年重訴字第6 號卷第120 頁至第123 頁
      ）在卷可稽。
    2.乙○○於98年2 月11日檢察官訊問時證稱：被警察查扣的
      毒品來源在查獲前1 、2 天（按約98年2 月9 、10日）向
      甲○○1 兩（37.5公克）海洛因，被查扣的海洛因就是跟
      甲○○以16萬元買的。安非他命也是在同一天以每兩7.5
      萬元跟甲○○買的，總共買了15萬元，被查扣的安非他命
      就是跟甲○○買的等語（偵查卷(二)第113 頁），復參證人
      乙○○於本院審理時證稱：之前被關時就認識被告，與被
      告並無仇隙等語（98年度重訴字第6 號卷(二)第105 頁背面
      、第107 頁背面），且被告自警詢、偵查以至本院審理，
      也均未曾爭執其與證人間有何嫌隙或恩怨糾葛，而販賣第
      一級、第二級毒品又屬重罪，堪信證人並無設詞構陷被告
      之動機存在；此外，於證人乙○○上開租屋處搜索，扣得
      第一級毒品海洛因共15包（總毛重43.29 公克），第二級
      毒品安非他命共18包（總毛重82.7公克）等物，重量確實
      達到其所證述向被告購買之數量，是其上開所證，於上開
      時、地，向被告購買海洛因與甲基安非他命之事實，應與
      事實相符，而得採信。
    3.雖證人乙○○於98年4 月21日偵訊、98年11月20日審理時
      ，表示沒有向被告購買毒品海洛因與甲基安非他命云云，
      然其於偵訊時係表示為了自己想要脫罪才亂說（偵查卷(二)
      第59頁），審理中卻改稱係因為啼藥緣故，其實當時扣得
      的毒品是跟綽號叫「阿土」的人拿的（98年度重訴字第6
      號卷第105 頁）各節，已前後有異。且證人自己本身另涉
      犯販賣第一級、第二級毒品案件，經臺灣彰化地方法院98
      年訴字第1106號判決在案，當知販賣第一級、第二級毒品
      屬於重罪，既然與被告並無嫌隙，實無法藉由單純指證向
      被告購毒而脫罪；另乙○○於98年2 月11日檢察官訊問之
      時間是20時56分，與98年2 月10日10時50分遭查獲（參見
      98年度訴字第11056 號判決列印本第2 頁，98年度重訴字
      第6 號卷），已經過1 天餘，同時由證人筆錄內容觀之，
      皆是一問一答方式，且證人回答過程連續完整，當無其所
      稱啼藥緣故而意識不清之情形存在。反而其與於審理中突
      然指出係向綽號「阿土」之人購買毒品，顯係事後隨意捏
      造，意在維護被告之詞，是證人乙○○嗣後翻異前詞，仍
      不足以為被告有利之認定。
    4.綜上，被告所辯並不足採，其於上開時、地，販賣第一級
      、第二級毒品予乙○○，應可認定。
  (四)事實欄一(三)1.至3.轉讓槍枝主要組成零件槍管與販賣第一級
    、第二級毒品與予丙○○部分：
    1.於98年4 月13日在丙○○位於彰化縣大村鄉過溝村過溝三
      巷51號住處，扣得如附表二(三)所示之槍管1 支，有彰化縣
      警察局員林分局98年4 月13日之搜索扣押筆錄暨扣押物品
      目錄表1 份（警卷(四)第24頁至第28頁）、查獲照片1 張（
      警卷(四)第30頁）可為佐證。而上開槍管經送內政部警政署
      刑事警察局鑑定，結果認為「送鑑槍管其中2 枝，認均係
      土造金屬槍管（如照片三～六〈照片三、四槍管係附表二
      (三)所示之槍管〉）」等語，此有內政部警政署刑事警察局
      98 年5月25日刑鑑字第0980051684號鑑驗書1 份（警卷(四)
      第32頁至第33頁背面）可參，經函詢上開槍管是否屬於公
      告管制之槍枝之主要組成零件，嗣內政部98年6 月26日內
      授警字第0980871093號函覆記載：本案參據本部警政署刑
      事警察局98年5 月25日刑鑑字第0980051684號鑑驗書所載
      ，送鑑槍管7 枝，2 枝係土造金屬槍管（其中之一即本案
      如附表二(三)所示之槍管），審認係本部86年11月24日臺（
      86 ） 內警字第8670683 號公告中槍砲之主要組成零件等
      語（警卷(四)第31頁），是於丙○○上開住處所扣得如附表
      二(三)所示之槍管，確實為槍砲之主要組成零件無疑。
    2.而證人丙○○於98年4 月13日、98年6 月29日檢察官訊問
      時證述：扣案有穿洞槍管（即附表二(三)所示），是甲○○
      於97年10月間，在彰化縣員林鎮「凱悅大廈」給的，其很
      想要，才向被告要來的。另外其所施用之毒品來源，安非
      他命及海洛因都是向綽號「阿順」之被告甲○○購買的，
      都是打電話聯絡，被告就會到其住處過溝三巷51號交付毒
      品。其買過2 次，第一次是在97年11月初，在彰化溪湖交
      流道附近向被告購買，買了7,000 元的安非他命；第二次
      是在98年4 月11日19時，由被告開車將毒品拿到過溝三巷
      51號交易，其該次向被告買海洛因1,000 元及半錢安非他
      命5,000 元等語（彰化縣警察局員林分局員警分偵字第
      0980017777、000000000 號卷：下稱警卷(四)第16頁、第18
      頁、第22頁、第23頁）。並於本院98年11月20日審理時，
      證述上開關於被告交付如附表二(三)所示之槍管1 支之證言
      實在等語（98年度訴字第680 號卷第67頁背面至第68 頁
      ），又針對檢察官詰問關於其於警詢〈提示98年4 月13日
      證人丙○○警詢筆錄第7 頁同上卷第68頁〉中陳稱，所施
      用第一級毒品海洛因及第二級毒品是於98年4 月7 日19時
      許，由「阿順」將毒品拿至其住處交易是否實在時，證稱
      當時被告確實有到上開過溝三巷51號住處沒錯，但是毒品
      是其向被告要來的等情（同上卷第66頁）。
    3.證人丙○○於98年間，因施用第一級、第二級毒品經裁定
      送觀察、勒戒後，認無繼續施用毒品之傾向，業經臺灣彰
      化地方法院檢察署檢察官為不起訴處分確定，有臺灣高等
      法院被告前案紀錄表1 份（98年度訴字第680 號卷），足
      見證人丙○○確有施用毒品海洛因、甲基安非他命之習慣
      ，又販賣第一級、第二級毒品為法定本刑7 年以上有期徒
      刑、無期徒刑以上之重罪，證人丙○○既為毒品之施用者
      ，且因販賣第二級毒品罪遭到起訴（臺灣彰化地方法院檢
      察署檢察官98年度偵字第3516、3698、4024、5160號起訴
      書，同上卷），對此應知之甚詳，同時證人與被告並無怨
      懟仇隙，應無可能故意設詞誣陷被告致被告罹此重罪；另
      證人於98年6 月29日檢察官訊問時，已坦承自己持有槍枝
      主要組成零件之犯行（警卷(四)第23頁），當無為自己脫罪
      ，故意虛詞誣陷被告之必要。再者，證人於檢察官偵訊時
      明確指稱，被告有轉讓槍枝主要組成零件即附表二(三)所示
      之槍管與販賣第一級、第二級毒品之行為，並就轉讓附表
      二(三)所示之槍管之時間、地點，與購買毒品交易之地點、
      方式、種類、金額證述明確。雖證人就其向被告購買毒品
      海洛因、甲基安非他命之時間，與檢察官詰問時所提示之
      警詢之陳述略有歧異，惟究其原因或因時隔日久囿於記憶
      ，以致所供內容有所出入，然觀諸證人證述其確有於其住
      處向被告購買毒品海洛因、甲基安非他命，分別為1,000
      元及5,000 元等之事實並無二致，應以檢察官所提示詰問
      接近案發時間之98年4 月13日警詢所陳述之時間，即98年
      4 月7 日較為可採，且證人就販賣毒品與交付槍管之人亦
      能明確指認是被告，是該證詞應堪採信。
    4.雖證人丙○○於98年11月20日本院審理時，結證稱：98年
      4 月7 日被告確實有交付毒品沒錯，但是其向被告索取，
      被告給的，沒有金錢交易，且偵訊證述有向被告購買毒品
      是因為被抓到緊張、毒癮發作不清楚，且受到警方引導而
      製作筆錄等情（98年度訴字第680 號卷第66頁正、反面）
      。惟查，證人丙○○遭查獲至98年4 月13日、98年6 月29
      日檢察官訊問時，已相隔約2 月之久，應無持續緊張、意
      識不清之情形，又無具體事證證明其係受到何種違法外力
      干預，且偵查中之證述應無非法取供之情形，顯係於自由
      意志下所為，證人所稱上開等情，不足採信。再參以近來
      政府為杜絕毒品之氾濫，對於查緝施用及販賣毒品之工作
      ，無不嚴加執行，販賣毒品罪又係重罪，設若無利可圖，
      衡情一般持有毒品之人當無輕易將所持有之海洛因、甲基
      安非他命轉讓他人，而甘冒於再次向他人購買時，有被查
      獲移送法辦之危險之理。而被告與證人僅為朋友，無特殊
      交情或關係，卻會無故一次交付1,000 元數量海洛因及
      5,000 元數量甲基安非他命，顯有違常情。是證人證詞關
      於被告是否有販賣毒品一節，翻異前供，不願作不利於被
      告之陳述，顯係基於迴護被告或受到在場被告之影響，導
      致前後矛盾，就該部分之證述尚非真實，應係避重就輕所
      為之陳述，不足作為被告有利之認定。
    5.綜上，被告所辯並不足採，其於上開時、地，轉讓槍枝主
      要組成零件槍管與販賣第一級、第二級毒品予丙○○，堪
      以認定。
  (五)事實欄一(二)1.意圖出售營利而販入第一級、第二級毒品部分
    ：
    1.於98年4 月10日凌晨1 時25分許，在雲林縣斗南鎮○○○
      路21號椰城大廈1 樓大廳內，同時自其身上之隨身背包、
      其所駕駛之車牌號碼ZE-2887 號自小客車，與臺中市○○○路116 號13樓之5 室租屋處搜索，扣得其所有如附表一
      編號1 至35所示之物，復於98年4 月16日，在被告經查扣
      之上開ZE- 2887號自小客車內扣得其所有如附表一編號36
      至38所示之物，有海岸巡防總局中部地區巡防局98年4 月
      10日之扣押搜索筆錄暨扣押物品目錄表2 份、海岸巡防總
      局中部地區巡防局98年4 月17日之扣押搜索筆錄暨扣押物
      品目錄表1 份（警卷(二)第27頁至第39頁，偵查卷(二)第42頁
      至第46頁）、查獲過程照片46張（警卷(二)第40頁至第61頁
      、偵查卷(二)第47頁至第48頁）在卷可憑。又上開查扣之第
      一級與第二級毒品，係被告甲○○於98年3 月6 日前後某
      時，前往臺中市○○路夏都汽車旅館外面廣場處，向真實
      姓名年籍不詳自稱「阿凱」之成年男子，同時以60萬元、
      以90萬元之代價，購得半塊海洛因磚（約重187 公克）與
      甲基安非他命500 公克等物，為被告所不否認；而上開毒
      品經送往法務部調查局、行政院衛生署草屯療養院鑑定，
      結果確實含有海洛因、甲基安非他命成分，亦有法務部調
      查局98年5 月11日調科壹字第09823014520 號、調科壹字
      第09823014560 號濫用藥物實驗室鑑定書、行政院衛生署
      草屯療養院98年5 月4 日草療鑑字第0980400206號鑑定書
      、內政部警政署刑事警察局98年7 月23日刑鑑字第098007
      3113號鑑定書各1 份（98年重訴字第6 號卷第32頁、第35
      頁、第60頁）在卷足證，應可認定。
    2.被告雖否認其主觀上有販賣第一級、第二級毒品意圖云云
      。惟被告於98年4 月10日警詢與98年4 月10日檢察官訊問
      時供稱：所查獲的安非他命一錢以8,000 元販賣安非他命
      給斗六綽號「阿和」之人，交易地點在斗六圓環，另外還
      有販賣安非他命重量約0.4 公克以1,000 元給臺中綽號「
      阿華」之人，交易地點在臺中交流道橋下。其只販賣安非
      他命，但是有些名字不知道，都是以電話聯絡交易的，交
      易地點大部分都在路邊等語（警卷(二)第7 頁、第9 頁，偵
      查卷(二)第31頁）。被告於本院審理時卻稱：訊問當時怕檢
      察官不相信，會因而羈押禁見，所以才說第二級毒品是要
      販賣，並捏造販賣予「阿和」、「阿華」之人情節云云（
      98年度重訴字第6 號卷第149 頁正、反面），然依據被告
      之前科紀錄，應已多次出庭應訊，亦有上開97年度訴字第
      1063號案件之經驗，又販賣第二級毒品為重罪，被告僅為
      避免羈押禁見，反而願意坦承上開意圖販賣第二級毒品之
      犯行入己於罪，擔負上開重刑，並不合理。
    3.再者，海洛因、甲基安非他命價格高昂，且容易受潮保存
      不易，並為防止遭查緝沒收之損失，是以施用毒品者通常
      購買少量供短期施用之毒品，待用盡時再行購入，不會一
      次購買大量以囤積備用，且被告有因施用毒品而屢經查獲
      之前案紀錄，顯見被告對如何取得毒品之管道當知之甚詳
      ，若僅為單純供己施用毒品之用，其大可於有需要時再行
      向他人購入，要無一次購入大量毒品之必要，均如前述。
      然被告遭查扣如附表之第一級毒品海洛因5 中包（內含31
      小包）、3 小包、第二級毒品甲基安非他命18中包數量甚
      多，且純度甚高，而海洛因之白色粉末與甲基安非他命之
      白色結晶，二者極易受潮變質，保存不易。此外，海洛因
      之使用劑量為每4 小時施用5 至10毫克，即每日約30至60
      毫克，最低致死劑量為200 毫克、甲基安非他命之使用劑
      量為每天口服2.5 至25毫克，最低致死劑量為1 克等情，
      此有法務部調查局93年11月函覆臺灣高等法院有關海洛因
      、安非他命施用量之函文可稽（見司法院94年12月編印法
      官辦理刑事案件參考手冊(一)毒品危害防制條例部分第296
      頁，影本附98年度重訴字第6 號卷）。是被告取得大量之
      毒品，顯非一人短期內所能施用完畢，其持有上開海洛因
      總毛重198.45公克（驗餘淨重共計183.56公克），每天施
      用縱以上開最低致死劑量200 毫克計算，可施用超過2 年
      半，而持有之甲基安非他命總毛重433.69公克（驗餘淨重
      共計406.56公克），每天施用以上開最低致死劑量1 克計
      算，可施用超過1 年，數量遠超過一般吸毒者所可能持有
      之數量至明。又被告前述並無工作，是依被告當時之經濟
      能力無購買如此大量之海洛因、甲基安非他命囤積以供己
      施用之必要，此顯然悖於常情。
    4.此外，一般單純施用者所購買之毒品，通常已由販毒者秤
      量重量而分裝完成，縱令係大包裝購入，施用者亦可按平
      日之施用量，酌量取用毒品施用，而被告既有施用毒品習
      慣，依其施用毒品之期間、經驗而言，必定瞭解自身施用
      毒品之界限，控制施用數量，酌取所需毒品即可，衡情應
      無為求分裝施用，隨身攜帶電子磅秤秤重，並以空包裝夾
      鏈袋新分裝施用而徒增浪費必要。又被告亦持有附表一編
      號29至31所示之毒品攪拌器、分裝毒品工具、毒品壓模機
      等，並非一般施用者所常見持用之物，足認扣案附表一編
      號18、19、25、29至31所示之電子磅秤、包裝夾鍊袋、毒
      品攪拌器、分裝毒品工具、毒品壓模機等，應係被告供販
      賣毒品時用以鑄壓、測量分裝數量之工具。
    5.據此，被告於警詢時供陳販賣甲基安非他命予「阿和」、
      「阿華」之人等情節，雖檢察官並無實際查獲上開2 人，
      無法證明被告確實已於上開時、地販賣第二級毒品甲基安
      非他命予「阿和」、「阿華」之人，惟被告上開所供述主
      觀上有販賣第二級毒品意圖而販入上開第二級毒品部分，
      應為可採。並與上述理由三(三)(四)部分綜合觀之，被告於98
      年2 月間確實有販賣第一級、第二級毒品與予乙○○、丙○○之行為，益徵其於98年3 月6 日向綽號「阿凱」之男
      子所購買上開大量海洛因、甲基安非他命，亦均係為出售
      營利之目的而販入。
    6.從而，被告所辯販入之毒品係供己施用云云，實係事後卸
      責之詞，不足採信。其向綽號「阿凱」之成年男子所販入
      之海洛因、甲基安非他命目的應係用於出售圖利無疑。
  (六)末查，販賣海洛因係違法行為，非可公然為之，且有其獨特
    之販售通路及管道，復無公定價格，容易增減分裝之份量，
    亦常加入非毒品成分以稀釋純度，而每次買賣之價量，可能
    隨時依雙方關係深淺、資力、需求量及對行情之認知、來源
    是否充裕、查緝鬆嚴、購買者被查獲時供述購買對象之可能
    風險評估等，而異其標準，非可一概而論；再者，近來政府
    為杜絕毒品之氾濫，對於查緝施用及販賣毒品之行為，無不
    嚴加執行，販賣毒品罪又係重罪，設若無利可圖，衡情一般
    持有毒品之人當無輕易將所持有之海洛因轉讓他人而甘冒於
    再次向他人購買時，而有被查獲移送法辦之危險之理。復參
    以被告與證人乙○○、丙○○並無特殊親誼關係，殊無多次
    原價轉讓或無償贈與海洛因、甲基安非他命之可能，是其販
    賣海洛因、甲基安非他命，主觀上應均有營利之意圖，可以
    認定。
  (七)綜上所述，被告所辯純係事後諉責之詞，無從採信，其上開
    犯行均洵堪認定，應依法論科。
三、新舊法比較：
  (一)被告行為後，毒品危害防制條例亦於98年5 月20日修正公佈
    ，又因本次修法並未明定法律生效施行日期，致關於本次修
    正毒品危害防制條例條文應自何時起生效施行發生爭議。雖
    毒品危害防制條例第36條明定「本條例自公布後6 個月施行
    」，惟毒品危害防制條例第36條係於92年7 月9 日修正時所
    制定，其立法理由謂：「依本條例新修正之規定，法務部需
    會同衛生署成立審議委員會每3 個月定期檢討調整毒品之分
    級及品項，而本次新增第四級毒品，有需要在新法施行前先
    經該審議會檢討後再調整公佈，且依修正條文亦有必要再訂
    定相關子法及修正相關法規，以配合本條例之施行，故亦有
    需要預留適當緩衝期，以利訂頒相關子法及相關法規之配合
    修正」，是前揭毒品危害防制條例第36條所稱「自公布後6
    個月施行」之法律，即應專指92年7 月9 日該次全面修正毒
    品危害防制條例之條文，而該條於毒品危害防制條例本次修
    正時並未再做修訂或變更，於立法理由亦未說明本次修正條
    文係依該條例第36條規定，於修正後6 個月始生效之要旨，
    故應認本次毒品危害防制條例之修正並未訂定生效日期。
  (二)中央法規標準法第13條雖規定：「法規明定自公布日或發布
    日施行者，自公布或發布之日起算至第3 日起發生效力」，
    而於法規未明示自公布日或發布日施行之情形，應僅能解為
    立法機關者之意思為該法規從公布日立刻生效，否則立法者
    當會另定其他生效日期，從而本院認為毒品危害防制條例98
    年5 月20日修正公布之條文，當適用中央法規標準法第13條
    規定，認為應自公布日起算第3 日生效，該條例係自98年5
    月20日修正公布，則生效施行日即應為同年月22日，本院判
    決於該條例施行後，於適用相關修正條文時，自有新舊法律
    比較適用之問題。
  (三)修正前毒品危害防制條例第4 條第1 項、第2 項規定：製造
    、運輸、販賣第一級毒品者，處死刑或無期徒刑；處無期徒
    刑者，得併科新臺幣1 千萬元以下罰金；製造、運輸、販賣
    第二級毒品者，處無期徒刑或7 年以上有期徒刑，得併科新
    臺幣7 百萬元以下罰金。而依修正後同條項之規定，就第一
    級毒品併科罰金刑部分提高為新臺幣2 千萬元；就第二級毒
    品併科罰金刑部分提高為新臺幣1 千萬元。是經比較新舊法
    律適用之結果，自以修正前即行為時之毒品危害防制條例規
    定對被告較為有利。
  (四)又修正後毒品危害防制條例第17條第2 項新增規定：「犯第
    4 條至第8 條之罪於偵查及審判中均自白者，減輕其刑。」
    。從而，就被告就事實欄一(二)2.轉讓第二級毒品大麻部分犯
    行，綜其全部罪刑新舊法比較之結果，再參以被告於偵審中
    自白該部分犯行，此部分以修正後之法律規定顯較修正前有
    利於被告；亦即，此部分應一體適用修正後毒品危害防制條
    例第8 條第2 項、第17條第2 項之規定，較為有利於被告。
四、論罪科刑：
  (一)海洛因及甲基安非他命分屬毒品危害防制條例第2 條第2 項
    第1 款、同條項第2 款所列之第一級、第二級毒品。槍砲彈
    藥刀械管制條例第4 條所稱之槍砲、彈藥及其主要組成零件
    ，依同條例第5 條之規定，非經中央主管機關許可，不得持
    有、寄藏；又槍管、槍身、滑套、彈匣等物乃手槍之主要組
    成零件。而事實欄一(一)、一(二)3.部分，被告係意圖出售營利
    而販入上開海洛因與甲基安非他命，且其主觀上具有營利之
    意圖，均已如前述，其雖於販入上開毒品後為警查獲，未及
    賣出，但並不影響其已成立之販賣既遂罪。是核被告就事實
    欄一(一)所為，係犯修正前毒品危害防制條例第4 條第2 項販
    賣第二級毒品罪。就事實欄一(二)1.所為，係犯修正前毒品危
    害防制條例第4 條第1 項販賣第一級毒品罪及同條第2 項販
    賣第二級毒品罪；就事實欄一(二)2.所為，係犯同條例第8 條
    第2 項轉讓第二級毒品罪；就事實欄一(二)3.所為，係犯修正
    前同條例第4 條第1 項販賣第一級毒品罪及同條第2 項販賣
    第二級毒品罪。就事實欄一(三)1.所為，係犯槍砲彈藥刀械管
    制條例第8 條第4 項之未經許可持有具殺傷力改造手槍罪；
    就事實欄一(三)2.所為，係犯槍砲彈藥刀械管制條例第7 條第
    4 項之未經許可持有具殺傷力制式手槍罪、同條例第8 條第
    4 項之未經許可持有具殺傷力改造手槍罪、同條例第12條第
    4 項之未經許可持有子彈罪、同條例第13條第4 項之未經許
    可持有槍枝之主要組成零件罪。就事實欄一(四)1.所為，係犯
    槍砲彈藥刀械管制條例第13條第2 項之未經許可轉讓槍枝之
    主要組成零件罪；就事實欄一(四)2.所為，係犯修正前毒品危
    害防制條例第4 條第2 項販賣第二級毒品罪；就事實欄一(四)
    3.所為，係犯修正前同條例第4 條第1 項販賣第一級毒品罪
    及同條第2 項販賣第二級毒品罪。
  (二)又被告被告持有海洛因、甲基安非他命、大麻之低度行為，
    為販賣及轉讓之高度行為所吸收，均不另論罪。至於毒品危
    害防制條例第8 條第6 項雖規定，轉讓毒品達一定數量者，
    加重其刑二分之一，其標準由行政院定之。然被告轉讓第二
    級毒品大麻給乙○○2 包之重量不詳，且並無積極證據足認
    業已逾行政院98年11月20日院臺法字第0980073647B 號令發
    布「轉讓毒品加重其刑之數量標準」，所公告淨重10公克以
    上之重量標準，自無毒品危害防制條例第8 條第6 項加重其
    刑之適用。
  (三)就事實欄一(一)之部分，被告於緊密之時間內，先後販入第二
    級毒品甲基安非他命，顯係基於同一意圖販賣而販入之接續
    犯意所為，又侵害手法相同，堪認各行為之獨立性極為薄弱
    ，依一般社會客觀觀念，難以強行分開，在法律上評價應為
    數個舉動之接續施行，應屬接續犯，而論以一販賣第二級毒
    品既遂罪。
  (四)被告就事實欄一(二)1.、事實欄一(四)3.部分，均係以一個販賣
    行為，同時販賣第一級毒品海洛因與第二級毒品甲基安非他
    命予乙○○、丙○○；就事實欄一(二)3.部分，均係以一個意
    圖販賣而販入之行為，同時販入第一級毒品海洛因與第二級
    毒品甲基安非他命；就事實欄一(三)2.部分，係以一購入行為
    而持有附表二(二)所示之槍彈、槍枝主要組成零件等物，均係
    以一行為觸犯數罪名，為想像競合犯，分別從一重之毒品危
    害防制條例第4 條第1 項販賣第一級毒品既遂罪，與槍砲彈
    藥刀械管制條例第7 條第4 項之未經許可持有具殺傷力制式
    手槍罪處斷。
  (五)按所謂「集合犯」，係指立法者所制定之犯罪構成要件中，
    本即預定有數個同種類行為而反覆實行之犯罪而言。故是否
    為集合犯之判斷，客觀上應斟酌法律規範之本來意涵、實現
    該犯罪目的之必要手段、社會生活經驗中該犯罪必然反覆實
    行之常態及社會通念等；主觀上則視其反覆實施之行為是否
    出於行為人之單一犯意，並秉持刑罰公平原則，加以判斷之
    。稽以行為人販賣毒品之原因，不一而足，其多次販賣毒品
    之行為，未必皆出於行為人之一個犯意決定；且觀諸毒品危
    害防制條例第4 條販賣毒品罪之構成要件文義，實無從憑以
    認定立法者本即預定該犯罪之本質，必有數個同種類行為而
    反覆實行之集合犯行。再者，修正後刑法業刪除連續犯之規
    定，多次販賣毒品之犯行，依社會通念，修法後應認為數罪
    之評價，始符刑罰公平原則。從而，販賣毒品罪，難認係集
    合犯，最高法院97年度臺上字第1933號、第1400號、第1060
    號判決要旨參照。而公訴意旨認為被告上開事實欄一(二)1.3.
    與事實欄一(四)2.3.部分，各係基於概括之犯意，於時空密接
    持續施行複次販賣第一級、第二級毒品之行為，應僅構成一
    罪，成立學理所述之集合犯，容有誤會，併此敘明。是被告
    所犯上開各罪，犯意、行為各別，應予分論併罰。
  (六)再查，被告有前述犯罪事實欄所記載之前科紀錄，此有臺灣
    高等法院被告前案紀錄表1 份附卷足憑，故被告於受有期徒
    刑執行完畢後，5 年內故意再犯本件事實欄一(一)、(四)1.2.部
    分所載有期徒刑以上之罪，依刑法第47條第1 項規定，均為
    累犯，應依法俱加重其刑（其中販賣第二級毒品罪法定刑為
    有期徒刑部分，依法不得加重）。
  (七)而被告就事實欄一(二)2.轉讓第二級毒品部分，其於偵查中與
    審判中均自白犯行，應依98年5 月20日修正後毒品危害防制
    條例第17條第2 項之規定，依法減輕其刑。另關於事實欄一
    (二)3.部分，辯護人為被告主張因其有供出毒品來源，即上手
    綽號「阿凱」之成年男子，希望能依同條第1 項規定減輕其
    刑等語。然根據檢察官詢問查緝員警蘇益彰，經其表示查無
    所獲，並未因而查出上手綽號「阿凱」之成年男子等語，此
    有臺灣雲林地方法院檢察署98年10月26日之公務電話紀錄單
    1 紙（98年訴字第575 號卷第54頁）在卷可參，是上開部分
    應無前開規定之適用。
  (八)按刑法第62條所謂發覺，固非以有偵查犯罪權之機關或人員
    確知其人犯罪無誤為必要，而於對其發生嫌疑時，即得謂為
    已發覺；但此項對犯人之嫌疑，仍須有確切之根據得為合理
    之可疑者，始足當之，若單純主觀上之懷疑，要不得謂已發
    生嫌疑，次按按刑法第62條有關自首減輕其刑之規定，於94
    年2 月2 日修正公布、95年7 月1 日施行，自首由一律必減
    其刑，修正為得減輕其刑，其修正說明闡述自首之動機不一
    而足，有出於內心悔悟者，有出於情勢所迫者，亦有出於預
    期邀獲必減之寬典者，倘一律必減其刑，難於獲致公平，乃
    修正為委由裁判者視具體情形決定減輕其刑與否，可符公平
    之旨。則刑法第62條前段規定對於未發覺之罪自首而受裁判
    者，得減輕其刑，是否減輕，自屬法官得自由裁量之職權，
    苟已說明其所憑依據，即不能任意指為違法，最高法院72年
    臺上字第641 號判例、最高法院97年度臺上字第1597號判決
    要旨可資參照。本案執行員警廖永順於本院審理時證述，在
    未查獲前執行通訊監察時，並無掌握被告持有槍彈之情事，
    執行搜索並在雲林縣斗南鎮○○○路21號椰城大廈1 樓大廳
    逮捕被告後，依據其個人偵辦案件之經驗，及為同仁安全之
    考量，認為被告既然持有大量毒品，應該會持有槍械，在協
    同被告女友連翠萍一同前往臺中市○○○路116 號13樓之5
    室租屋處，路途中小隊長陳東山就在電話中說「有啦，在裡
    面進去客廳就有了」等語（98年度訴字第575 號卷第108 頁
    背面至第110 頁背面）。而證人連翠萍於本院審理證述，在
    路途中因為電話緣故，其有聽到對方向廖永順說是被告告知
    上開忠明南路租屋處內有槍彈等語（同上卷第104 頁背面至
    第115 頁），衡情一般販賣毒品之人，縱然持有大量毒品，
    亦非必然持有槍械；再者，依據上開證人廖永順所述，在未
    查獲被告前，並無掌握被告持有槍彈之事，若非被告自首上
    開情事，其等如何在尚未進入上開忠明南路租屋處內，即可
    知悉上開租屋處「客廳」有槍彈，是應認為在證人廖永順協
    同被告女友連翠萍一同前往忠明南路租屋處取出手槍、子彈
    、槍枝主要組成零件前，被告所涉上開犯嫌縱為犯罪偵查之
    檢警所猜測、懷疑，然尚未有具體合理之懷疑依據，揆諸前
    揭判例意旨，被告就事實欄一(三)部分犯行，仍有自首規定之
    適用。惟本院審酌被告原本尚宣稱已經退租，當天係查緝隊
    分隊長吳明華、蘇益璋、周審立隊長有先過去臺中，查出上
    開租屋處，才由證人廖永順協同被告女友連翠萍一同前往忠
    明南路租屋處等情，據證人廖永順證述甚明（同上卷第109
    頁），縱然被告不加以說明，上開手槍、子彈、槍枝主要組
    成零件等物，亦將被查獲，被告自知無法隱瞞，始告知上開
    地點之客廳藏有槍械，並非於同日於上開椰城大廈1 樓遭逮
    捕時，即主動表明在臺中市○○○路租屋處藏有上開槍彈，
    其顯係基於情勢所迫，與一般出於真誠悔悟而自首之情況迥
    異，故雖合於上開規定，仍應認不適宜對於被告過度減輕其
    刑，以為公允。
  (九)按毒品危害防制條例第4 條第1 項販賣第一級毒品罪，法定
    刑為「死刑」或「無期徒刑」，刑度甚重。若不分犯罪情節
    輕重，概處以上開刑責，難免輕重失衡，倘有情輕法重情形
    ，於裁判時自得適用刑法第59條酌量減輕其刑，以避免過嚴
    之刑罰，此參之司法院大法官釋字第263 號解釋文自明。亦
    即，法院為避免刑罰過於嚴苛，於情輕法重之情況下，應合
    目的性裁量而有適用刑法第59條酌量減輕被告刑度之義務。
    又適用刑法第59條酌量減輕其刑時，並不排除同法第57條所
    列舉10款事由之審酌，此有最高法院70年度第6 次刑事庭會
    議決議參照。本院考量被告販賣海洛因予他人施用，固戕害
    他人之身心，然本件被告販賣毒品之次數非多，販毒所得總
    額非鉅，顯係販毒之中盤，較之一般大盤毒梟販賣數量眾多
    ，動輒數百萬、千萬元之暴利所生危害情形顯有不同，被告
    之犯罪情節，縱處以法定最輕本刑無期徒刑，仍不免過苛，
    且無從與前開毒梟之惡行有所區隔，是其犯罪情狀在客觀上
    足以引起一般人之同情，而有情輕法重之虞，爰均依刑法第
    59條規定，就被告所犯販賣第一級毒品各罪（事實欄一(二)1.
    3.與一(四)3.部分），均酌減其刑。
  (十)爰審酌被告有如事實欄所記載之前科紀錄，已如前述，素行
    不佳，又其有施用毒品之惡習，經法院多次判決在案，此有
    臺灣高等法院被告前案紀錄表1 份在卷可憑，是其等當知毒
    品對人身心戕害之嚴重性，竟不思努力工作賺取正當酬勞，
    竟藉流毒他人牟取利益，被告犯後僅就持有槍械與轉讓第二
    級毒品部分坦承犯行，其餘部分皆矢口否認，態度不佳；又
    被告為販賣圖利之目的，販入大量第一級、第二級毒品，有
    部分已經賣出，數量與所得總和均達一定數額，若上開大批
    毒品悉數流入市面，恐危害社會治安甚鉅；此外，被告持有
    制式手槍1 支與改造手槍4 支、具殺傷力之子彈89顆，與槍
    枝主要組成零件等物，擁槍自重，如結合其販賣毒品之犯罪
    、持以危害他人或拒捕等，對社會治安危害匪淺，後果亦不
    堪設想，益見其惡性重大，暨被告自陳家中有妻小待其撫養
    等一切情狀，分別量處如附表三「所犯罪名及處罰」欄所示
    之刑，並定其應執行刑如主文所示，並就罰金部分，諭知如
    易服勞役之折算標準。至檢察官對於被告販賣第一級、第二
    級毒品罪部分，具體求處無期徒刑，本院審酌上開各情，認
    為尚屬過重，附此說明。
  (十一)沒收部分：
    1.販毒所得部分：
    (1)按犯第4 條至第9 條之罪者，其供犯罪所用或因犯罪所得
      之財物，均沒收之，如全部或一部不能沒收時，追徵其價
      額或以其財產抵償之，毒品危害防制條例第19條第1 項定
      有明文，最高法院93年度臺上字第5336號判決參照。
    (2)被告販賣海洛因所得現金共計161,000 元【計算式：
      160,000 ＋1,000 ＝161,000 元】，為犯罪所得，且為被
      告所有，應依毒品危害防制條例第19條第1 項規定，於各
      次販賣罪分別沒收之（詳如附表三所示），如全部或一部
      不能沒收時，均以其財產抵償之（金錢無從追徵其價額）
      。
    (3)被告販賣甲基安非他命所得現金共計162,000 元【計算式
      ：150,000 ＋7,000 ＋5,000 ＝162,000 元】，為犯罪所
      得，且為被告所有，應依毒品危害防制條例第19條第1 項
      規定，於各次販賣罪分別沒收之（詳如附表三所示），如
      全部或一部不能沒收時，均以其財產抵償之（金錢無從追
      徵其價額）。
    2.扣案附表一編號12、13、36之海洛因，為第一級毒品，扣
      案附表一編號1 、14之甲基安非他命，為第二級毒品，應
      依毒品危害防制條例第18條第1 項前段沒收銷燬之。
    3.扣案附表一編號2 、15、16、37之海洛因、甲基安非他命
      包裝袋、編號7 、18、25之電子秤、編號19之包裝夾鍊袋
      ，及編號29至31所示之毒品攪拌器、分裝毒品工具、毒品
      壓模機等物，均為被告所有，業據被告供認在卷，均為供
      其販賣海洛因、甲基安非他命所用之物，應依毒品危害防
      制條例第19條第1 項，分別於各該主文項下分別沒收之。
    4.扣案附表一編號3 扣案Gstar 行動電話1 支（內含門號為
      0000000000號SIM 卡1 張），為被告所有，就事實欄一(一)
      部分，亦供其聯絡販入毒品甲基安非他命以販賣之工具使
      用，應依毒品危害防制條例第19條第1 項，於該主文項下
      沒收（該手機既已扣案，即無不能沒收之問題，爰不另為
      「如一部或全部不能沒收時，追徵其價額或以其財產抵償
      之」之諭知）。
    5.其餘附表一扣案物部分，為被告所有，然無證據證明係供
      其販賣海洛因或甲基安非他命犯罪之用，又或者雖為被告
      所有，但為其個人施用毒品所用，非供販賣海洛因或甲基
      安非他命犯罪之用，均詳如附表一所載，均不為沒收之諭
      知。
    6.附表二(一)(二)扣案具有殺傷力之制式手槍、改造手槍及槍枝
      主要組成零件等物，均屬違禁物，應依刑法第38條第1 項
      第1 款規定宣告沒收。附表二(三)扣案槍管，既經被告轉讓
      交付予丙○○，已非於被告持有中；又依前開鑑定結果可
      知，附表二(二)扣案97顆子彈中，除2 顆制式子彈與6 顆改
      造子彈因無法擊發，認為無殺傷力之外，其餘34顆制式子
      彈與55顆改造子彈，共89計顆子彈，均具有殺傷力，惟業
      於鑑定時經實際試射、擊發而失其效用，彈內火藥部分皆
      已滅失，有上開內政部警政署刑事警察局槍彈鑑定書、內
      政部警政署刑事警察局98年8 月28日刑鑑字第0980111792
      號函各1 份（偵查卷(三)第20頁至第32頁，98年訴字第575
      號卷第48頁）在卷可參，故已均無殺傷力，非屬違禁物，
      均不予宣告沒收，附此敘明。
五、移送偽證部分：
    查證人乙○○、丙○○於本院98年11月20日審理時，經具結
    後，乙○○證述遭查扣之海洛因、甲基安非他命是向綽號「
    阿土」之人所購得，沒有向被告購買毒品，於警詢及偵訊指
    證被告是因為當時啼藥意識不清及為了脫罪云云；丙○○證
    述98年4 月7 日被告交付海洛因、甲基安非他命係轉讓，並
    無金錢交易而非販賣，其於警詢及偵訊指證被告是因為剛被
    抓到緊張、毒癮發作不清楚，及員警引導製作筆錄云云，與
    事實不符均已如前述，且係與案情有重要關係之事項，是其
    於供前具結後為虛偽之陳述，涉有偽證罪嫌，應移送檢察官
    偵查。
六、據上論斷，應依刑事訴訟法第299 條第1 項前段，修正前毒
    品危害防制條例第4 條第1 項、第2 項、毒品危害防制條例
    第8 條第2 項、第17條第2 項、第18條第1 項前段、第19條
    第1 項，槍砲彈藥刀械管制條例第7 條第4 項、第8 條第4
    項、第12條第4 項、第13條第2 項，刑法第11條前段、第2
    條第1 項、第55條、第47條第1 項、第59條、第62條前段、
    51條第5 款、第7 款、第42條第3 項、第5 項、第38條第1
    項第1 款，判決如主文。
本案經檢察官陳詠薇到庭執行職務
中    華    民    國    99    年    1     月    8    日
            刑事第三庭    審判長法  官  林輝煌
                                法  官  張文俊
                                法  官  蕭雅毓
以上正本證明與原本無異。
如不服本判決應於收受判決後10日內向本院提出上訴書狀，並應
敘述具體理由；其未敘述上訴理由者，應於上訴期間屆滿後20日
內向本院補提理由書（均須按他造當事人之人數附繕本）。「切
勿逕送上級法院」。
                                書記官  鍾宜津
中    華    民    國    99    年    1     月     8    日
附錄論罪科刑條文全文：
修正前毒品危害防制條例第4條
製造、運輸、販賣第一級毒品者，處死刑或無期徒刑；處無期徒
刑者，得併科新臺幣 1 千萬元以下罰金。
製造、運輸、販賣第二級毒品者，處無期徒刑或 7 年以上有期
徒刑，得併科新臺幣 7 百萬元以下罰金。
製造、運輸、販賣第三級毒品者，處 5 年以上有期徒刑，得併
科新臺幣 5 百萬元以下罰金。
製造、運輸、販賣第四級毒品者，處 3 年以上 10 年以下有期
徒刑，得併科新臺幣 3 百萬元以下罰金。
製造、運輸、販賣專供製造或施用毒品之器具者，處 1 年以上
7 年以下有期徒刑，得併科新臺幣 1 百萬元以下罰金。
前五項之未遂犯罰之。
毒品危害防制條例第8條
轉讓第一級毒品者，處 1 年以上 7 年以下有期徒刑，得併科新
臺幣 1 百萬元以下罰金。
轉讓第二級毒品者，處 6 月以上 5 年以下有期徒刑，得併科新
臺幣 70 萬元以下罰金。
轉讓第三級毒品者，處 3 年以下有期徒刑，得併科新臺幣 30
萬元以下罰金。
轉讓第四級毒品者，處 1 年以下有期徒刑，得併科新臺幣 10
萬元以下罰金。
前四項之未遂犯罰之。
轉讓毒品達一定數量者，加重其刑至二分之一，其標準由行政院
定之。
槍砲彈藥刀械管制條例第7條
未經許可，製造、販賣或運輸火砲、肩射武器、機關槍、衝鋒槍
、卡柄槍、自動步槍、普通步槍、馬槍、手槍或各類砲彈、炸彈
、爆裂物者，處死刑、無期徒刑或 7 年以上有期徒刑；處徒刑
者，併科新臺幣 3 千萬元以下罰金。
未經許可，轉讓、出租或出借前項所列槍砲、彈藥者，處無期徒
刑或 5 年以上有期徒刑，併科新臺幣 1 千萬元以下罰金。
意圖供自己或他人犯罪之用，而犯前二項之罪者，處死刑或無期
徒刑；處徒刑者，併科新臺幣 5 千萬元以下罰金。
未經許可，持有、寄藏或意圖販賣而陳列第 1 項所列槍砲、彈
藥者，處 5 年以上有期徒刑，併科新臺幣 1 千萬元以下罰金。
意圖供自己或他人犯罪之用，以強盜、搶奪、竊盜或其他非法方
法，持有依法執行公務之人所持有之第 1 項所列槍砲、彈藥者
，得加重其刑至二分之一。
第 1 項至第 3 項之未遂犯罰之。
槍砲彈藥刀械管制條例第8條
未經許可，製造、販賣或運輸鋼筆槍、瓦斯槍、麻醉槍、獵槍、
空氣槍或第 4 條第 1 項第 1 款所定其他可發射金屬或子彈具
有殺傷力之各式槍砲者，處無期徒刑或 5 年以上有期徒刑，併
科新臺幣 1 千萬元以下罰金。
未經許可，轉讓、出租或出借前項所列槍枝者，處 5 年以上有
期徒刑，併科新臺幣 1 千萬元以下罰金。
意圖供自己或他人犯罪之用，而犯前二項之罪者，處無期徒刑或
 7 年以上有期徒刑，併科新臺幣 1 千萬元以下罰金。
未經許可，持有、寄藏或意圖販賣而陳列第 1 項所列槍枝者，
處 3 年以上10 年以下有期徒刑，併科新臺幣 700 萬元以下罰
金。
第 1 項至第 3 項之未遂犯罰之。
槍砲彈藥刀械管制條例第12條
未經許可，製造、販賣或運輸子彈者，處 1 年以上 7 年以下有
期徒刑，併科新臺幣 500 萬元以下罰金。
未經許可，轉讓、出租或出借子彈者，處 6 月以上 5 年以下有
期徒刑，併科新臺幣 300 萬元以下罰金。
意圖供自己或他人犯罪之用，而犯前二項之罪者，處 3 年以上
10 年以下有期徒刑，併科新臺幣 700 萬元以下罰金。
未經許可，持有、寄藏或意圖販賣而陳列子彈者，處 5 年以下
有期徒刑，併科新臺幣 300 萬元以下罰金。
第 1 項至第 3 項之未遂犯罰之。
槍砲彈藥刀械管制條例第13條
未經許可，製造、販賣或運輸槍砲、彈藥之主要組成零件者，處
 3 年以上10 年以下有期徒刑，併科新臺幣 700 萬元以下罰金
。
未經許可，轉讓、出租或出借前項零件者，處 1 年以上 7 年以
下有期徒刑，併科新臺幣 500 萬元以下罰金。
意圖供自己或他人犯罪之用，而犯前 2 項之罪者，處 5 年以上
有期徒刑，併科新臺幣 1000 萬元以下罰金。
未經許可，持有、寄藏或意圖販賣而陳列第 1 項所列零件者，
處 6 月以上5 年以下有期徒刑，併科新臺幣 300 萬元以下罰金
。
第 1 項至第 3 項之未遂犯罰之。
【附表一：扣案物】
┌──┬───────────────────────────────────────┐
│查獲│於97年9 月13日在雲林縣斗南鎮○○○路53號「山櫻花汽車旅館」前處                │
│地點│                                                                              │
├──┼─────────┬─────────┬─────────┬─────────┤
│編號│名稱              │數量              │ 沒收與否         │備註              │
├──┼─────────┼─────────┼─────────┼─────────┤
│ 1  │甲基安非他命      │16包（毛重共計541.│甲基安非他命為第二│毛重共計541.76公克│
│    │                  │76公克，合計驗餘淨│級毒品，依毒品危害│，扣除包裝袋總重  │
│    │                  │重530.36公克）    │防制條例第18條第1 │11.28 公克，取0.12│
│    │                  │                  │項前段沒收銷燬之。│公克鑑定用罄，驗餘│
│    │                  │                  │                  │淨重為530.36公克（│
│    │                  │                  │                  │甲基安非他命之純度│
│    │                  │                  │                  │86％，淨質淨重    │
│    │                  │                  │                  │456.21公克）      │
├──┼─────────┼─────────┼─────────┼─────────┤
│ 2  │包裝上述甲基安非他│16個              │為被告販賣甲基安非│                  │
│    │命之包裝袋        │                  │他命所用之物，且為│                  │
│    │                  │                  │被告所有，依毒品害│                  │
│    │                  │                  │防制條例第19條1 項│                  │
│    │                  │                  │沒收。            │                  │
├──┼─────────┼─────────┼─────────┼─────────┤
│ 3  │Gstar 智慧手機    │1 支              │為被告意圖販賣而販│此Gstar 智慧手機為│
│    │（序號：          │（含門號0000000000│入甲基安非他命聯絡│雙卡手機，另外含門│
│    │000000000000000 ）│號SIM 卡1 張）    │所用之物，且為被告│號0000000000號之  │
│    │                  │                  │所有，依毒品危害防│SIM 卡1 張，亦為被│
│    │                  │                  │制條例第19條第1 項│告所有，然非供販賣│
│    │                  │                  │沒收。            │甲基安非他命犯罪之│
│    │                  │                  │                  │用，不得沒收。    │
├──┼─────────┼─────────┼─────────┼─────────┤
│ 4  │LG滑殼手機        │1 支              │為被告所有，然非供│                  │
│    │（序號：          │（門號0000000000號│販賣甲基安非他命犯│                  │
│    │000000000000000） │之SIM 卡1 張）    │罪之用，不得沒收。│                  │
├──┼─────────┼─────────┼─────────┼─────────┤
│ 5  │LG直立式手機      │1 支              │同上              │                  │
│    │（序號：          │（門號0000000000號│                  │                  │
│    │000000000000000 ）│之SIM 卡1 張 ）   │                  │                  │
├──┼─────────┼─────────┼─────────┼─────────┤
│ 6  │NOKIA 直立式手機  │1 支              │同上              │                  │
│    │                  │（門號0000000000號│                  │                  │
│    │                  │之SIM 卡1 張 ）   │                  │                  │
├──┼─────────┼─────────┼─────────┼─────────┤
│ 7  │電子磅秤          │1臺               │為被告販賣甲基安非│                  │
│    │                  │                  │他命所用之物，且為│                  │
│    │                  │                  │被告所有，依毒品危│                  │
│    │                  │                  │害防制條例第19條第│                  │
│    │                  │                  │1 項沒收。        │                  │
├──┼─────────┼─────────┼─────────┼─────────┤
│ 8  │汽車行車執照      │1張               │為被告所有，惟與本│                  │
│    │（8C-1908 ）      │                  │案販賣甲基安非他命│                  │
│    │                  │                  │無關，不得沒收。  │                  │
├──┼─────────┼─────────┼─────────┼─────────┤
│ 9  │汽車行車執照      │1張               │同上              │                  │
│    │（5820-JA ）      │                  │                  │                  │
├──┼─────────┼─────────┼─────────┼─────────┤
│ 10 │現金              │216,200元         │被告於本院審理時供│                  │
│    │                  │                  │稱：216,200 元係向│                  │
│    │                  │                  │母親所拿的生活費（│                  │
│    │                  │                  │97年度訴字第1063號│                  │
│    │                  │                  │卷第172 頁背面）。│                  │
│    │                  │                  │又被告被起訴係意圖│                  │
│    │                  │                  │販賣而販入甲基安非│                  │
│    │                  │                  │他命而販賣既遂之犯│                  │
│    │                  │                  │行，尚無證據可證明│                  │
│    │                  │                  │有具體購毒之人，是│                  │
│    │                  │                  │查獲時所扣得之現金│                  │
│    │                  │                  │216, 200元難以認定│                  │
│    │                  │                  │是販毒所得。      │                  │
├──┼─────────┼─────────┼─────────┼─────────┤
│ 11 │匯款帳號資料      │1張               │為被告所有，惟與本│                  │
│    │                  │                  │案販賣甲基安非他命│                  │
│    │                  │                  │無關，不得沒收。  │                  │
├──┼─────────┴─────────┴─────────┴─────────┤
│查獲│1.於98年4 月10日在雲林縣斗南鎮○○○路21號椰城大廈一樓大廳                    │
│地點│  （被告所攜帶之背包，與其所駕駛之車牌號碼ZE-2887 號自小客車內）              │
│    │2.於98年4 月10日在臺中市○○○路116號13樓之5室                                │
├──┼─────────┬─────────┬─────────┬─────────┤
│編號│名稱              │數量              │沒收與否          │備註              │
├──┼─────────┼─────────┼─────────┼─────────┤
│ 12 │海洛因            │5 中包（毛重196.95│海洛因為第一級毒品│內含有海洛因31小包│
│    │                  │公克，扣除包裝袋總│，依毒品危害防制條│：                │
│    │                  │重14.21 公克，合計│例第18條第1 項前段│1.26小包海洛因（塊│
│    │                  │驗餘淨重182.74公克│沒收銷燬之。      │  狀）（合計淨重  │
│    │                  │）                │                  │  173.67公克，純度│
│    │                  │                  │                  │  87.67％ ，純質淨│
│    │                  │                  │                  │  重152.26公克）  │
│    │                  │                  │                  │2.5 小包海洛因（粉│
│    │                  │                  │                  │  末狀）（合計淨重│
│    │                  │                  │                  │  9.07公克，純度  │
│    │                  │                  │                  │  83.71％，純質淨 │
│    │                  │                  │                  │  重7.59公克）    │
├──┼─────────┼─────────┼─────────┼─────────┤
│ 13 │海洛因            │1 包              │海洛因為第一級毒品│（送驗淨重0.1132公│
│    │                  │（毛重0.30公克，驗│，依毒品危害防制條│克，驗餘淨重0.1100│
│    │                  │餘淨重0.1100公克）│例第18條第1 項前段│公克）            │
│    │                  │                  │沒收銷燬之。      │                  │
├──┼─────────┼─────────┼─────────┼─────────┤
│ 14 │甲基安非他命      │18中包            │甲基安非他命為第二│內含有甲基安非他命│
│    │                  │（毛重433.69公克  │級毒品，依毒品危害│13中包及26小包：  │
│    │                  │，合計驗餘淨重    │防制條例第18條第1 │1.8 中包甲基安非他│
│    │                  │406.56 公克       │項前段沒收銷燬之。│  命及17小包甲基安│
│    │                  │〈275.6公克＋125. │                  │  非他命（均為淺黃│
│    │                  │49公克＋5.47公克〉│                  │  色晶體狀）（驗前│
│    │                  │）                │                  │  總毛重289.72公克│
│    │                  │                  │                  │  ，扣除包裝袋總重│
│    │                  │                  │                  │  14公克，取0.12公│
│    │                  │                  │                  │  克鑑定用罄，合計│
│    │                  │                  │                  │  驗餘淨重275.6公 │
│    │                  │                  │                  │  克）            │
│    │                  │                  │                  │（甲基安非他命之純│
│    │                  │                  │                  │  度98％，驗前總純│
│    │                  │                  │                  │  質淨重270.20公克│
│    │                  │                  │                  │  ）              │
│    │                  │                  │                  │2.4 中包甲基安非他│
│    │                  │                  │                  │  命及9 小包甲基安│
│    │                  │                  │                  │  非他命（均為白色│
│    │                  │                  │                  │  晶體狀）（驗前總│
│    │                  │                  │                  │  毛重130.76公克，│
│    │                  │                  │                  │  扣除包裝袋總重  │
│    │                  │                  │                  │  4.96公克，取    │
│    │                  │                  │                  │  0.31公克鑑定用罄│
│    │                  │                  │                  │  ，合計驗餘淨重  │
│    │                  │                  │                  │  125.49公克）    │
│    │                  │                  │                  │（甲基安非他命之純│
│    │                  │                  │                  │  度95％，驗前總純│
│    │                  │                  │                  │  質淨重119.51公克│
│    │                  │                  │                  │  ）              │
│    │                  │                  │                  │3.1 中包甲基安非他│
│    │                  │                  │                  │  命（為褐色晶體狀│
│    │                  │                  │                  │  ）（驗前毛重5.90│
│    │                  │                  │                  │  公克，扣除包裝袋│
│    │                  │                  │                  │  重0.31公克，取  │
│    │                  │                  │                  │  0.12 鑑定用罄， │
│    │                  │                  │                  │  驗餘淨重5.47公克│
│    │                  │                  │                  │  ）              │
│    │                  │                  │                  │（甲基安非他命之純│
│    │                  │                  │                  │  度93％，驗前純質│
│    │                  │                  │                  │  淨重5.19公克）  │
├──┼─────────┼─────────┼─────────┼─────────┤
│ 15 │包裝上述海洛因之包│37個              │為被告販賣海洛因所│                  │
│    │裝袋              │（5 個＋31個＋1 個│用之物，且為被告所│                  │
│    │                  │）                │有，依毒品危害防制│                  │
│    │                  │                  │條例第19條第1 項沒│                  │
│    │                  │                  │收。              │                  │
├──┼─────────┼─────────┼─────────┼─────────┤
│ 16 │包裝上述甲基安非他│44個              │為被告販賣甲基安非│                  │
│    │命之包裝袋        │（18個＋26個）    │他命所用之物，且為│                  │
│    │                  │                  │被告所有，依毒品危│                  │
│    │                  │                  │害防制條例第19條第│                  │
│    │                  │                  │1 項沒收。        │                  │
├──┼─────────┼─────────┼─────────┼─────────┤
│ 17 │注射針筒（未使用）│20支              │為被告所有，惟與本│                  │
│    │                  │                  │案販賣甲基安非他命│                  │
│    │                  │                  │無關，不得沒收。  │                  │
├──┼─────────┼─────────┼─────────┼─────────┤
│ 18 │電子磅秤          │1臺               │為被告販賣海洛因、│                  │
│    │                  │                  │甲基安非他命所用之│                  │
│    │                  │                  │物，且為被告所有，│                  │
│    │                  │                  │依毒品危害防制條例│                  │
│    │                  │                  │第19條第1 項沒收。│                  │
├──┼─────────┼─────────┼─────────┼─────────┤
│ 19 │包裝夾鍊袋        │1包               │為被告販賣海洛因、│                  │
│    │                  │                  │甲基安非他命所用之│                  │
│    │                  │                  │物，且為被告所有，│                  │
│    │                  │                  │依毒品危害防制條例│                  │
│    │                  │                  │第19條第1 項沒收。│                  │
├──┼─────────┼─────────┼─────────┼─────────┤
│ 20 │黑色SONY牌行動電話│1 支              │為被告所有，然非供│                  │
│    │                  │（含門號0000000000│販賣海洛因或甲基安│                  │
│    │                  │ 號之SIM卡1張）   │非他命犯罪之用，不│                  │
│    │                  │                  │得沒收。          │                  │
├──┼─────────┼─────────┼─────────┼─────────┤
│ 21 │紅色ZTE 牌行動電話│1 支              │同上              │                  │
│    │                  │（含門號0000000000│                  │                  │
│    │                  │號之SIM 卡1張）   │                  │                  │
├──┼─────────┼─────────┼─────────┼─────────┤
│ 22 │黑色ELIYA 牌行動電│1 支              │同上              │                  │
│    │話                │（含門號0000000000│                  │                  │
│    │                  │ 號之SIM卡1張）   │                  │                  │
├──┼─────────┼─────────┼─────────┼─────────┤
│ 23 │安非他命吸食器    │1組               │為被告所有，惟與本│                  │
│    │                  │                  │案販賣海洛因或甲基│                  │
│    │                  │                  │安非他命無關，不得│                  │
│    │                  │                  │沒收。            │                  │
├──┼─────────┼─────────┼─────────┼─────────┤
│ 24 │咖啡色背包        │1只               │為被告所有，然非供│                  │
│    │                  │                  │販賣海洛因或甲基安│                  │
│    │                  │                  │非他命犯罪之用，不│                  │
│    │                  │                  │得沒收。          │                  │
├──┼─────────┼─────────┼─────────┼─────────┤
│ 25 │電子磅秤（粉紅色）│1臺               │為被告販賣海洛因、│                  │
│    │                  │                  │甲基安非他命所用之│                  │
│    │                  │                  │物，且為被告所有，│                  │
│    │                  │                  │依毒品危害防制條例│                  │
│    │                  │                  │第19條第1 項沒收。│                  │
├──┼─────────┼─────────┼─────────┼─────────┤
│ 26 │安非他命吸食器    │1組               │為被告所有，惟與本│                  │
│    │                  │                  │案販賣海洛因或甲基│                  │
│    │                  │                  │安非他命無關，不得│                  │
│    │                  │                  │沒收。            │                  │
├──┼─────────┼─────────┼─────────┼─────────┤
│ 27 │強力磁鐵盒        │1個               │為被告所有，然非供│                  │
│    │                  │                  │販賣海洛因或甲基安│                  │
│    │                  │                  │非他命犯罪之用，不│                  │
│    │                  │                  │得沒收。          │                  │
├──┼─────────┼─────────┼─────────┼─────────┤
│ 28 │豬型安非他命吸食器│1個               │為被告所有，惟與本│                  │
│    │                  │                  │案販賣海洛因或甲基│                  │
│    │                  │                  │安非他命無關，不得│                  │
│    │                  │                  │沒收。            │                  │
├──┼─────────┼─────────┼─────────┼─────────┤
│ 29 │毒品攪拌器        │1組               │為被告販賣海洛因、│                  │
│    │                  │                  │甲基安非他命所用之│                  │
│    │                  │                  │物，且為被告所有，│                  │
│    │                  │                  │依毒品危害防制條例│                  │
│    │                  │                  │第19條第1 項沒收。│                  │
├──┼─────────┼─────────┼─────────┼─────────┤
│ 30 │分裝毒品工具      │1組               │為被告販賣海洛因、│                  │
│    │                  │                  │甲基安非他命所用之│                  │
│    │                  │                  │物，且為被告所有，│                  │
│    │                  │                  │依毒品危害防制條例│                  │
│    │                  │                  │第19條第1 項沒收。│                  │
├──┼─────────┼─────────┼─────────┼─────────┤
│ 31 │毒品壓模機        │1組               │為被告販賣海洛因、│                  │
│    │                  │                  │甲基安非他命所用之│                  │
│    │                  │                  │物，且為被告所有，│                  │
│    │                  │                  │依毒品危害防制條例│                  │
│    │                  │                  │第19條第1 項沒收。│                  │
├──┼─────────┼─────────┼─────────┼─────────┤
│ 32 │保險櫃            │1只               │為被告所有，然非供│                  │
│    │                  │                  │販賣海洛因或甲基安│                  │
│    │                  │                  │非他命犯罪之用，不│                  │
│    │                  │                  │得沒收。          │                  │
├──┼─────────┼─────────┼─────────┼─────────┤
│ 33 │黑色背包          │1只               │同上              │                  │
│    │                  │                  │                  │                  │
├──┼─────────┼─────────┼─────────┼─────────┤
│ 34 │現金              │2,255,500元       │被告於本院審理時供│                  │
│    │                  │                  │稱係向岳母所借得之│                  │
│    │                  │                  │金錢等語（98年度重│                  │
│    │                  │                  │訴字第6 號卷第147 │                  │
│    │                  │                  │頁背面）。又被告被│                  │
│    │                  │                  │起訴係意圖販賣而販│                  │
│    │                  │                  │入海洛因與甲基安非│                  │
│    │                  │                  │他命而販賣既遂之犯│                  │
│    │                  │                  │行，尚無證據可具體│                  │
│    │                  │                  │證明有購毒之人，是│                  │
│    │                  │                  │查獲時所扣得之現金│                  │
│    │                  │                  │2,255,500元、129, │                  │
│    │                  │                  │200 元難以證明是販│                  │
│    │                  │                  │毒所得。          │                  │
├──┼─────────┼─────────┤                  │                  │
│ 35 │現金              │129,200元         │                  │                  │
├──┼─────────┴─────────┴─────────┴─────────┤
│查獲│於98年4 月16日在甲○○所駕駛之車號ZE-2887 號自小客車內中間扶手置物箱內        │
│地點│                                                                              │
├──┼─────────┬─────────┬─────────┬─────────┤
│編號│名稱              │數量              │沒收與否          │備註              │
├──┼─────────┼─────────┼─────────┼─────────┤
│ 36 │海洛因            │2 包              │海洛因為第一級毒品│                  │
│    │                  │（毛重1.20公克，合│，依毒品危害防制條│                  │
│    │                  │計淨重0.71公克）  │例第18條第1 項前段│                  │
│    │                  │                  │沒收銷燬之。      │                  │
├──┼─────────┼─────────┼─────────┼─────────┤
│ 37 │包裝上述海洛因之包│2個               │為被告販賣海洛因所│（空包裝袋重0.58公│
│    │裝袋              │                  │用之物，且為被告所│克）              │
│    │                  │                  │有，依毒品危害防制│                  │
│    │                  │                  │條例第19條第1 項沒│                  │
│    │                  │                  │收。              │                  │
├──┼─────────┼─────────┼─────────┼─────────┤
│ 38 │鐵製香菸盒        │1個               │為被告所有，然非供│                  │
│    │                  │                  │販賣海洛因或甲基安│                  │
│    │                  │                  │非他命犯罪之用，不│                  │
│    │                  │                  │得沒收。          │                  │
└──┴─────────┴─────────┴─────────┴─────────┘
【附表二(一)】
  ┌──┬───────┬─────┬────────────┬───────┬───────┐
  │編號│   項目       │數量      │鑑定結果                │沒收與否      │    備註      │
  ├──┼───────┼─────┼────────────┼───────┼───────┤
  │ 1  │手槍          │1枝       │認係改造手槍，由仿盒式槍│屬違禁物，應依│              │
  │    │（槍枝管制編號│          │製造之槍枝，車通兩側槍管│刑法第38條第1 │              │
  │    │0000000000）  │          │內阻鐵而成，經操作檢視，│項第1 款規定沒│              │
  │    │              │          │其中一槍管之擊發機構損壞│收之          │              │
  │    │              │          │，無法供擊發子彈使用，另│              │              │
  │    │              │          │一槍管之擊發功能正常，可│              │              │
  │    │              │          │供擊發適用子彈使用，認具│              │              │
  │    │              │          │殺傷力。                │              │              │
  └──┴───────┴─────┴────────────┴───────┴───────┘
【附表二(二)】
  ┌──┬───────┬─────┬────────────┬───────┬───────┐
  │編號│  項目        │數量      │鑑定內容                │沒收與否      │    備註      │
  ├──┼───────┼─────┼────────────┼───────┼───────┤
  │ 1  │手槍          │1枝       │認係口徑9mm制式半自動手 │屬違禁物，應依│              │
  │    │（槍枝管制編號│          │槍，為義大利BERETTA廠   │刑法第38條第1 │              │
  │    │0000000000）  │          │92DS型，槍號為BR120165，│項第1 款規定沒│              │
  │    │              │          │槍管內具6條右旋來復線， │收之          │              │
  │    │              │          │擊發功能正常，可供擊發同│              │              │
  │    │              │          │口徑制式子彈使用，認具殺│              │              │
  │    │              │          │傷力。                  │              │              │
  ├──┼───────┼─────┼────────────┼───────┼───────┤
  │ 2  │手槍          │1枝       │認係改造手槍，由仿BERETT│屬違禁物，應依│              │
  │    │（槍枝管制編號│          │A廠M9型半自動手槍製造之 │刑法第38條第1 │              │
  │    │0000000000）  │          │槍枝，換裝土造金屬槍管而│項第1 款規定沒│              │
  │    │              │          │成，擊發功能正常，可供擊│收之          │              │
  │    │              │          │發適用子彈使用，認具殺傷│              │              │
  │    │              │          │力。                    │              │              │
  ├──┼───────┼─────┼────────────┼───────┼───────┤
  │ 3  │手槍          │1枝       │認係改造手槍，由仿BERETT│屬違禁物，應依│              │
  │    │（槍枝管制編號│          │A廠92FS型半自動手槍製造 │刑法第38條第1 │              │
  │    │0000000000）  │          │之槍枝，換裝土造金屬槍管│項第1 款規定沒│              │
  │    │              │          │而成，擊發功能正常，可供│收之          │              │
  │    │              │          │擊發適用子彈使用，認具殺│              │              │
  │    │              │          │傷力。                  │              │              │
  ├──┼───────┼─────┼────────────┼───────┼───────┤
  │ 4  │手槍          │1枝       │認係改造手槍，由仿BERETT│屬違禁物，應依│              │
  │    │（槍枝管制編號│          │A 廠84型半自動手槍製造之│刑法第38條第1 │              │
  │    │0000000000）  │          │槍枝，換裝土造金屬槍管而│項第1 款規定沒│              │
  │    │              │          │成，擊發功能正常，可供擊│收之          │              │
  │    │              │          │發適用子彈使用，認具殺傷│              │              │
  │    │              │          │力。                    │              │              │
  ├──┼───────┼─────┼────────────┼───────┼───────┤
  │ 5  │子彈          │97顆      │(一)36顆，認均係口徑9mm制 │業於鑑定時全部│（子彈均經鑑定│
  │    │              │          │  式子彈，34顆，均可擊發│經實際試射、擊│後用罄，其中89│
  │    │              │          │  ，認具殺傷力；2 顆無法│發而失其效用，│顆經鑑定為具殺│
  │    │              │          │  擊發，認不具殺傷力。  │彈內火藥部分皆│傷力；另有8顆 │
  │    │              │          │(二)3顆，認均係非制式子彈 │已滅失，故已均│子彈因無法擊發│
  │    │              │          │  ，由金屬彈殼組合直徑  │無殺傷力，非屬│，認不具殺傷力│
  │    │              │          │  8.7mm±0.5mm金屬彈頭而│違禁物，均不予│）            │
  │    │              │          │  成，均可擊發，認具殺傷│沒收          │              │
  │    │              │          │  力。                  │              │              │
  │    │              │          │(三)1顆，認係非制式子彈， │              │              │
  │    │              │          │  由口徑9mm制式彈殼組合 │              │              │
  │    │              │          │  直徑8.9mm金屬彈頭而成 │              │              │
  │    │              │          │  ，彈底具撞擊痕跡，經試│              │              │
  │    │              │          │  射，可擊發，認具殺傷力│              │              │
  │    │              │          │  。                    │              │              │
  │    │              │          │(四)31顆，認均係非制式子彈│              │              │
  │    │              │          │  ，由金屬彈殼組合直徑  │              │              │
  │    │              │          │  8.9mm±0.5mm金屬彈頭而│              │              │
  │    │              │          │  成，30顆，均可擊發，認│              │              │
  │    │              │          │  具殺傷力；1 顆無法擊發│              │              │
  │    │              │          │  ，認不具殺傷力。      │              │              │
  │    │              │          │(五)4顆，認均係非制式子彈 │              │              │
  │    │              │          │  ，由金屬彈殼組合直徑  │              │              │
  │    │              │          │  8.9mm±0.5mm金屬彈頭而│              │              │
  │    │              │          │  成，均可擊發，認具殺傷│              │              │
  │    │              │          │  力。                  │              │              │
  │    │              │          │(六)1顆，認係非制式子彈， │              │              │
  │    │              │          │  由金屬彈殼組合直徑9mm │              │              │
  │    │              │          │  金屬彈頭而成，經試射，│              │              │
  │    │              │          │  可擊發，認具殺傷力。  │              │              │
  │    │              │          │(七)1顆，認係非制式子彈， │              │              │
  │    │              │          │  由金屬彈殼組合直徑9mm │              │              │
  │    │              │          │  金屬彈頭而成，經試射，│              │              │
  │    │              │          │  無法擊發，認不具殺傷力│              │              │
  │    │              │          │  。                    │              │              │
  │    │              │          │(八)1顆，認係非制式子彈， │              │              │
  │    │              │          │  由金屬彈殼組合直徑9mm │              │              │
  │    │              │          │  金屬彈頭而成，經試射，│              │              │
  │    │              │          │  可擊發，認具殺傷力。  │              │              │
  │    │              │          │(九)5顆，認均係非制式子彈 │              │              │
  │    │              │          │  ，由金屬彈殼組合直徑  │              │              │
  │    │              │          │  7.9mm±0.5mm金屬彈頭而│              │              │
  │    │              │          │  成，2 顆，均可擊發，認│              │              │
  │    │              │          │  具殺傷力；3 顆無法擊發│              │              │
  │    │              │          │  ，認不具殺傷力。      │              │              │
  │    │              │          │(十)6顆，認均係非制式子彈 │              │              │
  │    │              │          │  ，由金屬彈殼組合直徑  │              │              │
  │    │              │          │  7.5mm±0.5mm金屬彈頭而│              │              │
  │    │              │          │  成，5 顆，均可擊發，認│              │              │
  │    │              │          │  具殺傷力；1 顆，無法擊│              │              │
  │    │              │          │  發，認不具殺傷力。    │              │              │
  │    │              │          │(十一)6顆，認均係非制式子彈 │              │              │
  │    │              │          │  ，由金屬彈殼組合直徑  │              │              │
  │    │              │          │  7.4mm±0.5mm金屬彈頭而│              │              │
  │    │              │          │  成，均可擊發，認具殺傷│              │              │
  │    │              │          │  力。                  │              │              │
  │    │              │          │(十二)2顆，認均係非制式子彈 │              │              │
  │    │              │          │  ，由金屬彈殼組合直徑  │              │              │
  │    │              │          │  7.2mm±0.5mm金屬彈頭而│              │              │
  │    │              │          │  成，均可擊發，認具殺傷│              │              │
  │    │              │          │  力。                  │              │              │
  ├──┼───────┼─────┼────────────┼───────┼───────┤
  │ 6  │槍枝半成品    │2枝       │認分係土造金屬槍管、金屬│屬違禁物，應依│另金屬復進簧、│
  │    │              │          │槍身、金屬滑套          │刑法第38條第1 │金屬復進簧桿等│
  │    │              │          │                        │項第1 款規定沒│物，並非手槍主│
  │    │              │          │                        │收之          │要組成零件，亦│
  │    │              │          │                        │              │非違禁物，故不│
  │    │              │          │                        │              │宣告沒收      │
  ├──┼───────┼─────┼────────────┼───────┼───────┤
  │ 7  │槍枝滑套      │3枝       │認均係金屬滑套          │屬違禁物，應依│              │
  │    │              │          │                        │刑法第38條第1 │              │
  │    │              │          │                        │項第1 款規定沒│              │
  │    │              │          │                        │收之          │              │
  ├──┼───────┼─────┼────────────┼───────┼───────┤
  │ 8  │彈匣          │2個       │認均係金屬彈匣          │屬違禁物，應依│              │
  │    │              │          │                        │刑法第38條第1 │              │
  │    │              │          │                        │項第1 款規定沒│              │
  │    │              │          │                        │收之          │              │
  └──┴───────┴─────┴────────────┴───────┴───────┘
【附表二(三)】
  ┌──┬───────┬─────┬────────────┬───────┬───────┐
  │編號│  項目        │數量      │鑑定內容                │沒收與否      │    備註      │
  ├──┼───────┼─────┼────────────┼───────┼───────┤
  │ 1  │槍管          │1枝       │認均係金屬槍管          │既經被告轉讓交│              │
  │    │              │          │                        │付予丙○○，已│              │
  │    │              │          │                        │非於被告持有中│              │
  │    │              │          │                        │，則不予宣告沒│              │
  │    │              │          │                        │收。          │              │
  └──┴───────┴─────┴────────────┴───────┴───────┘
【附表三】
┌──────┬───────────────────────┐
│ 犯罪事實   │             所 犯 罪 名 及 處 罰             │
├──────┼───────────────────────┤
│事實欄一(一)  │甲○○販賣第二級毒品，累犯，處有期徒刑拾年。扣│
│            │案附表一編號1 之物沒收銷燬之；扣案附表一編號2 │
│            │、3、7所示之物，均沒收。                      │
├──────┼───────────────────────┤
│事實欄一(二)1.│甲○○販賣第一級毒品，處有期徒刑拾柒年。未扣案│
│            │之販賣第一級毒品所得新臺幣拾陸萬元、販賣第二級│
│            │毒品所得新臺幣拾伍萬元沒收之，如全部或一部不能│
│            │沒收時，以其財產抵償之。                      │
├──────┼───────────────────────┤
│事實欄一(二)2.│甲○○轉讓第二級毒品，處有期徒刑柒月。        │
├──────┼───────────────────────┤
│事實欄一(二)3.│甲○○販賣第一級毒品，處有期徒刑拾柒年。扣案附│
│            │表一編號12至14、36所示之物沒收銷燬之；扣案附表│
│            │一編號15、16、18、19、25、29至31、37所示之物，│
│            │均沒收。                                      │
├──────┼───────────────────────┤
│事實欄一(三)1.│甲○○未經許可，持有可發射子彈具有殺傷力之改造│
│            │手槍，處有期徒刑年貳月，併科罰金新臺幣貳拾萬│
│            │元，罰金如易服勞役，以新臺幣壹仟元折算壹日。扣│
│            │案附表二(一)所示之物，沒收。                    │
├──────┼───────────────────────┤
│事實欄一(三)2.│甲○○未經許可，持有可發射子彈具有殺傷力之制式│
│            │手槍，處有期徒刑拾年，併科罰金新臺幣佰萬元，│
│            │罰金如易服勞役，以罰金總額與壹年之日數比例折算│
│            │。扣案附表二(二)編號1 至4 、6 至8 所示之物，均沒│
│            │收。                                          │
├──────┼───────────────────────┤
│事實欄一(四)1.│甲○○未經許可，轉讓槍枝之主要組成零件，累犯，│
│            │處有期徒刑壹年壹月，併科罰金新臺幣拾萬元，罰金│
│            │如易服勞役，以新臺幣壹仟元折算壹日。          │
├──────┼───────────────────────┤
│事實欄一(四)2.│甲○○販賣第二級毒品，累犯，處有期徒刑柒年貳月│
│            │。未扣案之販賣第二級毒品所得新臺幣柒仟元沒收之│
│            │，如全部或一部不能沒收時，以其財產抵償之。    │
├──────┼───────────────────────┤
│事實欄一(四)3.│甲○○販賣第一級毒品，處有期徒刑拾伍年貳月。未│
│            │扣案之販賣第一級毒品所得新臺幣壹仟元、販賣第二│
│            │級毒品所得新臺幣伍仟元沒收之，如全部或一部不能│
│            │沒收時，以其財產抵償之。                      │
└──────┴───────────────────────┘

司法院資訊處製作；財團法人民間司法改革基金會備份。
